【裁判字號】    90,台非,119
【裁判日期】    900418
【裁判案由】    竊盜
【裁判全文】
最高法院刑事判決                                  九十年度台非字第一一九號
    上訴人  最高法院檢察署檢察總長
    被  告  甲○○
右上訴人因被告竊盜案件，對於台灣基隆地方法院中華民國八十九年八月二十五日第
一審確定簡易判決（八十九年度基簡字第七○九號，起訴案號：台灣基隆地方法院檢
察署八十九年度偵字第三一七二號），認為違法，提起非常上訴，本院判決如左：
    主  文
原判決關於違背法令之部分撤銷。
    理  由
非常上訴理由稱：「按判決不適用法則或適用法則不當者，為違背法令，刑事訴訟法
第三百七十八條定有明文。次按受二年以下有期徒刑、拘役、或罰金之宣告，認為以
暫不執行為適當得宣告緩刑，以未曾受有期徒刑以上刑之宣告或前受有期徒刑以上刑
之宣告，執行完畢或赦免後，五年以內未曾受有期徒刑以上刑之宣告者為限，此於刑
法第七十四條規定甚明。故被告曾受有期徒刑以上刑之宣告，乃本案得否宣告緩刑之
前提要件，倘被告曾受有期徒刑以上刑之宣告確定而不符合緩刑之要件者，竟認合於
緩刑之要件而為緩刑之宣告，即有刑事訴訟法第三百七十八條判決適用法則不當之違
法，其判決當然為違背法令。又依刑事訴訟法第三百七十九條第十款規定應於審判期
日調查之證據而未予調查者，其判決當然為違背法令。本件被告甲○○於八十九年二
月十八日因搶奪案件，經台灣台南地方法院於八十九年五月十七日以八十九年度訴字
第四七三號判決，論處有期徒刑捌月，並於同年六月十二日確定。此有台灣基隆地方
法院檢察署刑案資料查註紀錄表附於原偵查卷宗第二十一頁可稽，暨台灣基隆地方法
院被告全國前案紀錄表附於原審案件卷宗第四頁可稽，則本件被告竊盜案件原審於八
十九年八月廿五日判決時，被告已不符緩刑宣告之要件，自不得宣告緩刑，乃竟未予
調查並認被告符合宣告緩刑之要件，而為緩刑之諭知，揆諸首開說明，其判決當然違
背法令。案經確定，爰依刑事訴訟法第四百四十一條、第四百四十三條提起非常上訴
，以資糾正」等語。
本院按判決前已受有期徒刑以上刑之宣告，或前受有期徒刑以上刑之宣告，執行完畢
或赦免後未滿五年，再行犯罪，不合於緩刑條件，不得於後案宣告緩刑，此觀刑法第
七十四條之規定自明。本件被告甲○○於民國八十九年二月十八日因搶奪案件，經台
灣台南地方法院於八十九年五月十七日以八十九年度訴字第四七三號判決，論處有期
徒刑捌月，並於同年六月十二日確定。此有台灣基隆地方法院檢察署刑案資料查註紀
錄表暨台灣基隆地方法院被告全國前案紀錄表各一紙可稽（見原偵查卷第二十一頁及
原審卷第四頁），則被告於八十九年八月一日再犯本件竊盜案件，原審於八十九年八
月二十五日判決時，依上開說明，已不符緩刑宣告之要件，自不得宣告緩刑，乃原判
決論被告以竊盜罪，判處有期徒刑伍月，竟同時為緩刑肆年之諭知，依前開說明，自
有適用法則不當之違背法令，案經確定，非常上訴意旨執以指摘，洵有理由，惟原判
決尚非不利於被告，本院僅將其關於宣告緩刑違背法令之部分撤銷，以資糾正。
據上論結，應依刑事訴訟法第四百四十七條第一項第一款前段，判決如主文。
中      華      民      國     九十     年      四      月     十八     日
                              最高法院刑事第十二庭
                                  審判長法官  林  增  福
                                        法官  邵  燕  玲
                                        法官  吳  昆  仁
                                        法官  陳  世  雄
                                        法官  惠  光  霞
      右正本證明與原本無異
                                              書  記  官
中      華      民      國     九十     年      四      月    二十五    日


司法院資訊處製作；財團法人民間司法改革基金會備份。
